臺灣桃園地方法院刑事判決　　　
111年度審易字第603號
公  訴  人  臺灣桃園地方檢察署檢察官
被      告  羅坤柜


上列被告因竊盜案件，經檢察官提起公訴（111年度偵字第6439
號、第6797號、第6808號、第6906號、第7802號），被告於準備
程序中就被訴事實為有罪陳述，本院裁定進行簡式審判程序，判
決如下：
    主      文
羅坤柜犯竊盜罪，共肆罪，各處有期徒刑貳月，如易科罰金，均
以新臺幣壹仟元折算壹日；又犯侵入住宅竊盜罪，處有期徒刑陸
月，如易科罰金，以新臺幣壹仟元折算壹日。應執行有期徒刑捌
月，如易科罰金，以新臺幣壹仟元折算壹日。
未扣案如附表所示之犯罪所得均沒收，如全部或一部不能沒收或
不宜執行沒收時，分別追徵其價額。
    事實及理由
一、本案犯罪事實及證據，除證據部分增列「被告羅坤柜於本院
    準備程序及審理時之自白」外，其餘均與臺灣桃園地方檢察
    署檢察官起訴書之記載相同，茲引用如附件。
二、論罪科刑
（一）核被告羅坤柜就附件犯罪事實欄一(一)、(二)、(三)、(
      四)所為，均係犯刑法第320條第1項之竊盜罪；就附件犯
      罪事實欄一(五)所為，均係犯刑法第321條第1項第1款之
      侵入住宅竊盜罪。被告犯上開5次竊盜犯行，犯意各別，
      行為互殊，應分論併罰。
（二）爰以行為人之責任為基礎，審酌被告不思以正當方式獲取
      財物，竟圖不勞而獲，恣意為本案加重竊盜及竊盜之犯行
      ，顯然欠缺對他人財產權之尊重，所為實應非難；惟念及
      被告犯後坦承犯行，犯後態度尚可，兼衡以被告之犯罪動
      機、情節、所生危害暨其生活及經濟狀況、素行、年紀及
      智識程度等一切情狀，分別量處如主文所示之刑，並分別
      諭知易科罰金之折算標準，並定應執行刑，及再諭知易科
      罰金之折算標準。
三、沒收部分
（一）按犯罪所得，屬於犯罪行為人者，沒收之；前2 項之沒收
      ，於全部或一部不能沒收或不宜執行沒收時，追徵其價額
      ，刑法第38條之1 第1 項前段、第3 項分別定有明文。本
      案被告羅坤柜竊得如附表所示被害人所有之物，均為被告
      之犯罪所得，且均未合法發還如附表所示被害人，俱應依
      上開規定宣告沒收，於全部或一部不能沒收或不宜執行沒
      收時，分別追徵其價額。
（二）次按犯罪所得已實際合法發還被害人者，不予宣告沒收或
      追徵，刑法第38條之1第5項亦有明文。被告竊得被害人NG
      UYENTRINHTUAN（中文名：阮星俊）所有之電動自行車1台
      及安全帽1頂，業經合法發還被害人阮星俊，有贓物領據(
      保管)單附卷可憑（見偵字第7802號卷第41頁），被告已
      未保有犯罪所得，依上開規定，爰不予宣告沒收。
據上論斷，應依刑事訴訟法第273條之1第1項、第299條第1項前
段、第310條之2、第454條第2項（本案採判決精簡原則，僅引述
程序法條），判決如主文。
本案經檢察官王珽顥到庭執行職務。
中　　華　　民　　國　　111 　年　　 8 　　月　　3　　日
                    刑事審查庭    法  官      高上茹
以上正本證明與原本無異。
如不服本判決應於收受判決後20日內向本院提出上訴書狀，並應
敘述具體理由。其未敘述上訴理由者，應於上訴期間屆滿後20日
內向本院補提理由書（均須按他造當事人之人數附繕本）「切勿
逕送上級法院」。
                                  書記官      涂頴君
中　　華　　民　　國　　111 　年　　 8 　　月　　3　　日
附錄本判決論罪法條全文：　　　
中華民國刑法第320條
意圖為自己或第三人不法之所有，而竊取他人之動產者，為竊盜
罪，處5年以下有期徒刑、拘役或50萬元以下罰金。
意圖為自己或第三人不法之利益，而竊佔他人之不動產者，依前
項之規定處斷。
前二項之未遂犯罰之。
中華民國刑法第321條
犯前條第1項、第2項之罪而有下列情形之一者，處6月以上5年以
下有期徒刑，得併科50萬元以下罰金：
一、侵入住宅或有人居住之建築物、船艦或隱匿其內而犯之。
二、毀越門窗、牆垣或其他安全設備而犯之。
三、攜帶兇器而犯之。
四、結夥三人以上而犯之。
五、乘火災、水災或其他災害之際而犯之。
六、在車站、港埠、航空站或其他供水、陸、空公眾運輸之舟、
    車、航空機內而犯之。前項之未遂犯罰之。
附表
編號 被害人 被告竊得之物品 1 HERWANTO(中文名：旺圖) 電動自行車1台 2 BOBIER FRELLY TABAG（中文名：佛蕾莉) 電動自行車1台、安全帽1頂  3 汪庭君 電動自行車1台 4 MORENO JANET PANGANIBAN（中文名：珍妮) 電動自行車1台 
附件：
臺灣桃園地方檢察署檢察官起訴書
                                     111年度偵字第6439號
                                     111年度偵字第6797號
                                     111年度偵字第6808號
                                     111年度偵字第6906號
                                     111年度偵字第7802號
　　被　　　告　羅坤柜　男　62歲（民國00年0月00日生）
　　　　　　　　　　　　住○○市○○區○○街000巷000號
　　　　　　　　　　　　國民身分證統一編號：Z000000000號
上列被告因竊盜案件，業經偵查終結，認應提起公訴，茲將犯罪
事實及證據並所犯法條分述如下：
　　　　犯罪事實
一、羅坤柜分別於下列時、地而為下列之犯行：
  ㈠於民國110年11月13日晚間10時57分許，徒步至桃園市○○區○○
    路0段000號前，見HERWANTO（印尼籍，中文名：旺圖，下稱
    旺圖）所有且未上鎖之電動車（價值新臺幣【下同】2萬8,0
    00元）停放於上址，竟意圖為自己不法之所有，基於竊盜之
    犯意，竊取該電動車得手。（111年度偵字第6439號）
  ㈡於110年11月10日凌晨4時20分許，至桃園市○○區○○路0段000
    號巷子內，見BOBIER FRELLY TABAG（菲律賓籍，中文名：
    佛蕾莉，下稱佛蕾莉）所有之電動車（其上有安全帽1頂，
    共價值3萬1,200元）停放於該處，竟意圖為自己不法之所有
    ，基於竊盜之犯意，徒手牽引該電動車離去。（111年度偵
    字第6797號）
  ㈢於110年12月7日晚間10時56分許，步行至桃園市○○區○○街00
    號前，見汪庭君所有之電動自行車（價值3萬元）停放於上
    址且未熄火，竟意圖為自己不法之所有，基於竊盜之犯意，
    逕自騎乘該電動自行車離去。（111年度偵字第6808號）
  ㈣於110年11月15日凌晨1時22分，行至桃園市○○區○○路0段000
    號前，見MORENO JANET PANGANIBAN（菲律賓籍，中文名：
    珍妮，下稱珍妮）所有之電動自行車（價值3萬元）停放於
    上址，竟意圖為自己不法之所有，基於竊盜之犯意，先將該
    電動自行車徒手推至其位於桃園市○○區○○街000號租屋處前
    方之人行道停放，隨後騎乘其所有之電動自行車外出，於返
    回上址租屋處後，再從人行道牽引珍妮所有之電動自行車至
    租屋處而得手。（111年度偵字第6906號）
  ㈤於110年11月9日上午9時5分許，行經桃園市○○區○○街00號前
    ，見上址大門未上鎖且停有NGUYEN TRINH TUAN（越南籍，
    中文名：阮星俊，下稱阮星俊）所有之電動車（其上有安全
    帽1頂，共價值1萬6,200元，已發還），竟意圖為自己不法
    之所有，基於竊盜之犯意，侵入上址住處並竊取該電動車得
    逞。（111年度偵字第7802號）
二、案經旺圖、佛蕾莉、汪庭君、珍妮、阮星俊訴由桃園市政府
    警察局大園分局報告偵辦。
　　　　證據並所犯法條
一、證據清單及待證事實
編號 證據名稱 待證事實 1 被告羅坤柜於警詢中之供述 坦承犯罪事實一、㈠㈡㈢㈣㈤不諱。 2 證人即告訴人旺圖於警詢中之證述 證明其所有之電動車於上揭時、地遭竊之事實。 3 證人即告訴人佛蕾莉於警詢中之證述 證明其所有之電動車於上揭時、地遭竊之事實。 4 證人即告訴人汪庭君於警詢中之證述 證明其所有之電動自行車於上揭時、地遭竊之事實。 5 證人即告訴人珍妮於警詢中之證述 證明其所有之電動自行車於上揭時、地遭竊之事實。 6 證人即告訴人阮星俊於警詢中之證述 證明其所有之電動車於上揭時、地遭竊之事實。 7 110年11月13日監視器影像畫面截圖照片10張 證明犯罪事實一、㈠之事實。 8 110年11月10日監視器影像畫面截圖暨現場照片8張 證明犯罪事實一、㈡之事實。 9 110年12月7日監視器影像畫面截圖照片29張 證明犯罪事實一、㈢之事實。 10 110年11月15日監視器影像畫面截圖暨現場照片22張 證明犯罪事實一、㈣之事實。 11 贓物領據（保管）單1紙、110年11月9日監視器影像畫面截圖暨現場照片35張 證明犯罪事實一、㈤之事實。 
二、核被告所為，犯罪事實一、㈠㈡㈢㈣部分，均係犯刑法第320條
    第1項之竊盜；犯罪事實一、㈤部分，則係犯同法第321條第1
    項第1項之加重竊盜罪嫌罪嫌。被告所犯5次竊盜犯行，行為
    互殊，犯意各別，請予分論併罰。至犯罪所得請依法宣告沒
    收。
三、至犯罪事實一、㈤部分，報告意旨認被告尚竊取2萬元及電瓶
    等物，惟查，現場並無監視錄影設備或其他積極證據可認被
    告確有竊取該物，無法逕認被告確有竊取該等物品，惟此部
    與前揭起訴部分屬同一社會事實，如該部認定有罪，亦為前
    揭起訴部分效力所及，爰不另為不起訴處分，併此敘明。
四、依刑事訴訟法第251條第1項提起公訴。
　　此　  致
臺灣桃園地方法院
中　　華　　民　　國　 111　　年　　2 　　月　　28　　日
                              檢察官  楊  挺  宏
本件正本證明與原本無異
中　　華　　民　　國　 111　　年　　3 　　月　　15　　日
                              書記官  林  敬  展
附錄所犯法條全文：
中華民國刑法第320條
意圖為自己或第三人不法之所有，而竊取他人之動產者，為竊盜
罪，處 5 年以下有期徒刑、拘役或 50 萬元以下罰金。
意圖為自己或第三人不法之利益，而竊佔他人之不動產者，依前
項之規定處斷。
前二項之未遂犯罰之。
中華民國刑法第321條
犯前條第 1 項、第 2 項之罪而有下列情形之一者，處 6 月以
上 5 年以下有期徒刑，得併科 50 萬元以下罰金：
一、侵入住宅或有人居住之建築物、船艦或隱匿其內而犯之。
二、毀越門窗、牆垣或其他安全設備而犯之。
三、攜帶兇器而犯之。
四、結夥三人以上而犯之。
五、乘火災、水災或其他災害之際而犯之。
六、在車站、港埠、航空站或其他供水、陸、空公眾運輸之舟、
    車、航空機內而犯之。
前項之未遂犯罰之。